【裁判字號】    97,易,1006
【裁判日期】    970929
【裁判案由】    竊盜
【裁判全文】
臺灣高雄地方法院刑事判決              97年度易字第1006號
公  訴  人  臺灣高雄地方法院檢察署檢察官
被      告  甲○○
上列被告因竊盜案件，經檢察官提起公訴（97年度偵字第18761
號、第19801 號），嗣被告於本院準備程序進行中，就被訴事實
為有罪之陳述，經告知簡式審判程序之旨，並聽取檢察官及被告
之意見後，本院裁定改依簡式審判程序審理，並判決如下：
    主  文
甲○○犯竊盜罪，累犯，處有期徒刑陸月，扣案鑰匙壹支，沒收
之；又犯竊盜未遂罪，累犯，處有期徒刑參月。應執行有期徒刑
柒月，扣案鑰匙壹支，沒收之。
    犯 罪 事 實
一、甲○○前因侵占案件，經本院以95年度簡字第5485號判處有
    期徒刑6 月確定，並於民國96年2 月6 日易科罰金執行完畢
    。詎仍不知悔改，分別基於意圖為自己不法所有之犯意，先
    後為下列竊盜犯行：
  (一)於97年6 月27日凌晨5 時許，在高雄市○○路與行禮街口，
    ，見丙○○所有車牌號碼XRP-915 號重型機車1 部（引擎號
    碼：4HP-325909號）停放該處，即以其所有之鑰匙1 支，開
    啟上開機車電門發動引擎之方式，徒手竊取上開機車，得手
    後駛離現場，並將上開機車車牌取下，換掛其所有之JQR-50
    1 號機車車牌，以避警方查緝。嗣於97年7 月12日晚上10時
    6 分許，甲○○騎乘上開竊得之重型機車行經高雄縣鳳山市
    ○○路與自由路口，因行跡可疑為警盤查，經警查核發現車
    牌號碼與引擎號碼不符，始悉上情，並扣得鑰匙1 支。
  (二)於97年7 月1 日凌晨5 時30分許，在高雄縣鳳山市○○○路
    165 號工地，見工地內手推車上置有鋼筋1 批（丁○○所有
    ，重約300 公斤、價值約新臺幣3,000 元），正著手欲以將
    手推車推離該工地之方式竊取該批鋼筋之際，適員警巡邏行
    經該處察覺有異，上前盤查至未得手而未遂。
二、案經高雄縣政府警察局鳳山分局報請台灣高雄地方法院檢察
    署檢察官偵查起訴。
    理  由
一、本案被告甲○○所犯係死刑、無期徒刑、最輕本刑為3 年以
    上有期徒刑以外之罪，其於準備程序就前揭被訴事實為有罪
    之陳述，經告知簡式審判程序之旨，並聽取其與公訴人之意
    見後，本院認無不得或不宜改依簡式審判程序進行之處，爰
    依刑事訴訟法第273 條之1 第1 項、第284 條之1 規定，裁
    定進行簡式審判程序，合先敘明。
二、前揭事實，業據被告於本院審理時坦承不諱，核與證人即被
    害人丙○○、丁○○於警詢中證述之情節互相符合，並有高
    雄縣政府警察局扣押筆錄、扣押物品目錄表、贓物認領保管
    單各2 份及相片8 幀張附卷可稽，另有鑰匙1 支扣案可證，
    足認被告前開自白核與事實相符，本件事證明確，其犯行堪
    予認定。
三、核被告就犯罪事實欄一、(一)部分所為，係犯刑法第320 條第
    1 項之普通竊盜罪；就犯罪事實欄一、(二)部分所為，係犯刑
    法第320 條第3 項、第1 項之普通竊盜未遂罪。被告所犯上
    開二罪，犯意個別，行為互殊，應予分論併罰。再被告前因
    侵占案件，經本院以95年度簡字第5485號判處有期徒刑6 月
    確定，並於96年2 月6 日易科罰金執行完畢，有台灣高等法
    院被告前案紀錄表1 份在卷可參，其於受有期徒刑之刑執行
    完畢後，5 年內故意再犯有期徒刑以上之各罪，均為累犯，
    各應依刑法第47條第1 項之規定加重其刑。又被告就犯罪事
    實欄一、(二)所示之犯行，雖已著手於竊盜行為之實施，惟未
    生竊盜之結果，其犯罪尚屬未遂，爰依刑法第25條第2 項之
    規定減輕其刑。被告就犯罪事實一、(二)所示之犯行，同時有
    刑之加重、減輕事由，應依法先加後減之。爰審酌被告於本
    案之前另涉竊盜案件，甫經本院於97年5 月28日以97年審簡
    字第2751號判處有期徒刑4 月，有台灣高等法院被告前案記
    錄表在卷可按，仍不思循合法正當途徑獲取財富，為圖私利
    ，復於本件短短5 日之內，再犯上開2 件竊案，所為嚴重破
    壞社會治安，惟念其犯後坦承犯行，態度尚可，且所竊得之
    財物價值均非甚鉅，亦均經證人即被害人丙○○、丁○○領
    回，有贓物認領保管單2 紙附卷可佐，並其犯罪動機、手段
    、目的等一切情狀，分別量處如主文所示之刑，並定其應執
    行刑，以資儆懲。扣案鑰匙1 支，係被告所有，業據被告於
    本院審理時陳述明確，且係被告用供犯犯罪事實欄一、(一)所
    示竊盜犯行所用之物，爰依刑法第38條第1 項第2 款規定，
    宣告沒收之。
據上論斷，應依刑事訴訟法第273 條之1 第1 項、第299 條第1
項前段，刑法第320 條第1 項、第3 項、第47條第1 項、第25條
第2 項、第51條第5 款、第38條第1 項第2 款，刑法施行法第1
條之1 ，判決如主文。
本案經檢察官乙○○到庭執行職務。
中    華    民    國    97    年    9     月    29    日
                       刑事第十庭  法  官  林揚奇
以上正本證明與原本無異。
如不服本判決，應於判決送達後10日內，向本院提出上訴狀。
中    華    民    國    97    年    9     月    29    日
                                   書記官  何明昌
附錄本案論罪科刑法條全文：
中華民國刑法第320條
（普通竊盜罪、竊佔罪）
意圖為自己或第三人不法之所有，而竊取他人之動產者，為竊盜
罪，處5 年以下有期徒刑、拘役或5 百元以下罰金。
意圖為自己或第三人不法之利益，而竊佔他人之不動產者，依前
項之規定處斷。
前二項之未遂犯罰之。


司法院資訊處製作；財團法人民間司法改革基金會備份。
